【裁判字號】    92,自,466
【裁判日期】    920730
【裁判案由】    違反動產擔保交易法
【裁判全文】
臺灣臺中地方法院刑事判決                          九十二年度自字第四六六號
    自  訴  人  佶利租賃有限公司
    代  表  人  丙○○
    代  理  人  甲○○
    被      告  乙○○
右列被告因違反動產擔保交易法案件，經自訴人提起自訴，本院判決如左：
    主  文
乙○○動產擔保交易之債務人，意圖不法之利益，將標的物遷移，致生損害於債權人
，處拘役貳拾日，如易科罰金，以參佰元折算壹日。緩刑貳年。
    事  實
一、乙○○於民國九十年九月五日至設於臺中市○○○街四十二號一樓之佶利租賃有
    限公司（下稱佶利公司），以動產擔保附條件買賣之方式，購買車牌號碼ＪＧＥ
    ─三七七號山葉牌重型機車一輛，為動產擔保交易之債務人，約定除自備款新臺
    幣（下同）二千元外，其餘分期總價金為二萬一千元，分六期給付，即自九十年
    十月十日起至九十一年三月十日止，於每月十日應付三千五百元，並約定機車應
    停放於臺中縣豐原市○○路六九五巷六號四樓之二乙○○住處，在價金未付清之
    前，機車所有權仍屬於出賣人所有，買受人僅得依約占有使用，不得任意遷移、
    出賣、出質、移轉、抵押或為其他處分。詎乙○○意圖不法之利益，於支付自備
    款二千元而取得機車後，僅再支付三期分期款後即再未繼續繳納，且於九十一年
    一月間搬離前開機車約定停放處所，致佶利公司追索無著受有損害。
二、案經佶利公司向本院提起自訴。
    理  由
一、訊據被告乙○○於本院審理時固坦承其於繳納自備款取得機車後，僅再支付三期
    分期款後即再未繼續繳納，且於九十一年一月間搬離前開機車約定停放處所等事
    實，惟其矢口否認觸犯動產擔保交易法第三十八條之罪，辯稱：伊搬家時將該輛
    機車交給住在后里的小孩使用，伊小孩那時表示會繼續繳納分期款項，伊並不知
    道伊小孩後來都沒有繳款之事云云。經查右揭事實，業經自訴人佶利公司代理人
    甲○○於本院審理時指述：佶利公司完全不知道被告之子要代被告繳款之事，亦
    不知道該機車目前之下落，伊於九十一年二月間有到被告住所找，管理員說被告
    已經搬走了，也沒有看到機車等語綦詳，並有附條件買賣契約書、行車執照、催
    告之存證信函（上均影本）等各一份附卷足憑。被告身為動產擔保交易之債務人
    ，其自有負按時繳納分期付款之義務，但其竟於支付自備款取得機車後，僅再支
    付三期分期款後即未繼續繳納，亦未催促或注意約定繳款之他人是否已繳納，且
    被告又在未通知自訴人之情況下，任意搬家，並將該機車遷移不明，致自訴人無
    從聯絡，堪認被告有不法利益之主觀意圖甚為明顯。是被告前開所辯，顯係卸責
    之詞，不足採信。被告之犯行堪以認定，應依法論科。
二、核被告所為，係犯動產擔保交易法第三十八條動產擔保交易之債務人，意圖不法
    之利益，將標的物遷移，致生損害於債權人罪。爰審酌被告於繳納自備款二千元
    而取得機車後，僅再支付三期分期款後即再未繼續繳納剩餘之三期款項，且任意
    將機車遷移不明，致自訴人追索無著，所受損害不輕，惟念及被告已與自訴人達
    成和解（有和解書一份在卷足憑），可認尚具悔意等一切情狀，量處如主文所示
    之刑示懲，並諭知易科罰金之折算標準。末查被告前未曾受有期徒刑以上刑之宣
    告，有臺灣高等法院被告全國前案紀錄表在卷可按，被告一時失慮，致罹本件刑
    章，犯後已與自訴人達成和解，其經此次刑之宣告教訓後，當知所警惕而無再犯
    之虞，本院綜核各情，認所宣告之刑，以暫不執行為適當，故併予宣告緩刑二年
    ，以啟自新。
據上論斷，應依刑事訴訟法第三百四十三條、第二百九十九條第一項前段，動產擔保
交易法第三十八條，刑法第十一條前段、第四十一條第一項前段、第七十四條第一款
，罰金罰鍰提高標準條例第一條前段、第二條，判決如主文。
中      華      民      國    九十二    年      七      月     三十    日
                                臺灣臺中地方法院刑事第四庭
                                    法  官  張  靜  琪
右正本證明與原本無異。
如不服本判決，應於判決送達後十日內向本院提出上訴狀，上訴於臺灣高等法院臺中
分院( 須附繕本 )。
                                    書記官
中      華      民      國    九十二    年      七      月     三十     日
附錄本案論罪科刑法條全文
動產擔保交易法第三十八條
動產擔保交易之債務人，意圖不法之利益，將標的物遷移、出賣、出質、移轉、抵押
或為其他處分，致生損害於債權人者，處三年以下有期徒刑、拘役或科或併科六千元
以下之罰金。


司法院資訊處製作；財團法人民間司法改革基金會備份。
